臺灣板橋地方法院刑事判決　　　　　　 100年度易字第1983號
公　訴　人　臺灣板橋地方法院檢察署檢察官
被　　　告　游政學
上列被告因詐欺案件，經檢察官提起公訴（100 年度偵緝字第31
8 號），被告於準備程序進行中為有罪陳述，經告知簡式審判程
序之旨，並聽取當事人之意見後，經本院合議庭裁定由受命法官
獨任進行簡式審判程序，判決如下：
    主  文
游政學犯詐欺取財罪，處有期徒刑肆月，如易科罰金，以新臺幣
壹仟元折算壹日。
    事  實
一、游政學於民國99年9 月2 日晚間9 時43分前之同晚某時起，
    在張劉芳華經營位在臺北縣中和市（現改制為新北市中和區
    ○○○街475 號之「皇佳彩券行」，購買該彩券行經銷之由
    中國信託商業銀行股份有限公司（下稱中國信託銀行）與台
    灣彩券股份有限公司（下稱台灣彩券公司）發行之「賓果賓
    果」電腦彩券（下稱賓果彩券，五分鐘開獎一次）多次後，
    已將攜帶金錢花用殆盡。詎其明知其已無金錢下注購買彩券
    ，竟欲利用其於同日在該彩券行內向張劉芳華購買彩券多次
    已在該彩券行內久留多時之事實，使張劉芳華誤信其係繼續
    在該店內下注購買彩券，而期能無償取得彩券，遂基於詐欺
    之犯意，意圖為自己不法之所有，於同日晚間9 時43分35秒
    至同時44分48秒之「賓果賓果」第000000000 期開獎前之下
    注期間，要求張劉芳華就其選擇號碼為下注，共投注新臺幣
    （下同）二萬元之金額，致使張劉芳華陷於錯誤，而依其下
    注號碼操作該店投注機，使該投注機同時連線至中國信託銀
    行彩券系統，將該彩券行前向中國信託銀行購買存於該系統
    之與該投注金額等額之銷售額度扣除，以印製上開下注號碼
    之彩券共十六張後，將該等彩券交付游政學，游政學即以此
    方式，向張劉芳華詐得上開價值共二萬元之彩券十六張。嗣
    該期開獎後，上開彩券並未中獎，經張劉芳華向其索取該等
    彩券價金後，游政學遂佯稱因其友人未拿錢前來，其要前往
    當舖典當手錶以償還該等款項云云後，於張劉芳華委請店內
    熟客陪同游政學前往當鋪時，即趁隙騎乘機車逃逸離去。張
    劉芳華始發覺受騙並於同日報警處理，而經警循線查獲。
二、案經臺北縣政府（現改制為新北市政府）警察局中和第一分
    局報告臺灣板橋地方法院檢察署偵查起訴。
    理  由
一、本案被告游政學所犯係死刑、無期徒刑或最輕本刑為三年以
    上有期徒刑以外之罪，於本院準備程序進行中，被告先就被
    訴事實為有罪之陳述，經本院告知簡式審判程序之旨，並聽
    取公訴人、被告之意見後，由本院合議庭依刑事訴訟法第27
    3 條之1 第1 項規定，裁定由受命法官獨任進行簡式審判程
    序。
二、上開犯罪事實，業據被告游政學於本院審理時坦承不諱，核
    與證人即被害人張劉芳華證述情節相符，並有其下注之上開
    十六張彩券存根及交易明細表在卷可查，堪認被告上開具任
    意性自白，查係與事實相符。本案事證明確，被告犯行洵堪
    認定，應予依法論科。
三、被告游政學其以事實欄一所示之手段，向張劉芳華詐得該等
    彩券，核其所為，係犯刑法第339 條第1 項之詐欺取財罪。
    起訴書雖認被告係犯同條第2 項之詐欺得利罪，惟以，彩券
    經銷商以投注站機器列印之彩券（均屬未開獎彩券），須於
    系統扣除經銷商已繳付予銀行之銷售額度，是彩券係表彰以
    該券載金額所印製，在未開獎前係有相當於券載金額之價值
    ，是被告以詐術使彩券行依其下注號碼印製而取得該彩券，
    顯係取得財物，而應構成詐欺取財之行為，是起訴書之論罪
    法條係有誤會，惟本案起訴事實係屬相同，爰依刑事訴訟法
    第300 條變更起訴法條。爰審酌被告於本案犯行前，已曾分
    別於99年3 月6 日以類似手法向其他彩券行詐得十三萬八千
    元（經臺灣臺北地方法院於100 年1 月28日以該院99年度易
    字第2140號刑事判決判處有期徒刑五月，於同年3 月3 日確
    定）、於99年3 月1 日、5 月7 日以類似手法向其他彩券行
    分別詐得十四餘萬元、七千五百元（經臺灣臺北地方法院於
    100 年2 月21日以該院100 年訴字第26號刑事判決各判處有
    期徒刑五月、三月，於同年3 月21日確定），另涉嫌於99年
    3 月25日以類似手法向彩券行詐得五萬五千元（現由本院以
    100 年度簡字第4470號審理中），復為本案犯行，所為顯屬
    非是，公訴人雖以其有多次類似之犯行而請求量處有期徒刑
    七月，惟其於本案犯行時，其尚未因該等犯行而入監受矯正
    執行，是其固有多次類似之犯行，惟在其因此受矯正前，尚
    難僅以其有數次類似犯行之理由，而不顧其前各該次及本案
    犯行均在入監執行前所犯之事實及前各該次犯罪情節與本案
    犯行之情節，即逕予較重之刑度，仍應視其為尚未經矯正之
    責任主體之狀態，就其各次犯行，科予罪刑相當之刑度，始
    能認屬適當，否則，刑罰將僅淪於單純主觀之印象好惡，而
    悖於刑法第57條以下所示之量刑之標準，茲斟酌其犯罪動機
    、目的、手段、詐得財物之價值、尚未賠償被害人及犯罪後
    坦承犯行之態度並斟酌其上開各次犯罪情節與詐得財物價值
    等之一切情狀，就本案犯行，量處如主文所示之刑，並諭知
    易科罰金之折算標準，以示懲儆。
據上論斷，刑事訴訟法第273 條之1 第1 項、第299 條第1 項前
段、第300 條，刑法第339 條第1 項，刑法施行法第1 條之1 第
1 項、第2 項前段，判決如主文。
本案經檢察官林慈雁到庭執行職務。
中    華    民    國   100    年    7     月    22    日
                  刑事第四庭  法  官  陳世旻
以上正本證明與原本無異
如不服本判決應於送達後10日內向本院提出上訴狀
                              書記官  梁福建
中    華    民    國   100    年    7     月    22    日
附錄：本案論罪科刑法條全文
中華民國刑法
第  339    條  （普通詐欺罪）
意圖為自己或第三人不法之所有，以詐術使人將本人或第三人之
物交付者，處五年以下有期徒刑、拘役或科或併科一千元以下罰
金。
以前項方法得財產上不法之利益或使第三人得之者，亦同。
前二項之未遂犯罰之。
中華民國刑法施行法 (民國 95 年 06 月 14 日修正)
第  1- 1   條
中華民國九十四年一月七日刑法修正施行後，刑法分則編所定罰
金之貨幣單位為新臺幣。
九十四年一月七日刑法修正時，刑法分則編未修正之條文定有罰
金者，自九十四年一月七日刑法修正施行後，就其所定數額提高
為三十倍。但七十二年六月二十六日至九十四年一月七日新增或
修正之條文，就其所定數額提高為三倍。